【裁判字號】    90,再易,14
【裁判日期】    901231
【裁判案由】    確認使用權存在等
【裁判全文】
臺灣屏東地方法院民事裁定  九十年再易字第一四號
    再審原告    鹽埔鄉高朗村飲用水管理委員會
    法定代理人  林金水江
    再審被告    甲○○
右當事人間請求確認使用權存在等事件，再審原告對於本院民國九十年五月二十三日
確定判決提起再審之訴，本院裁定如左：
    主      文
再審之訴駁回。
再審訴訟費用由再審原告負擔。
    理      由
一、查再審之訴，必須主張原確定判決有民事訴訟法第四百九十六條、或第四百九十
    七條之情形，以為理由時，始為合法。又民事訴訟法第四百三十六條之七固規定
    ：對於簡易訴訟程序之第二審確定終局判決，如就足影響於裁判之重要證物，漏
    未斟酌者，得提起再審之訴；惟所謂「重要證物漏未斟酌」者，參諸同法第四百
    九十七條立法理由，應指前簡易訴訟程序第二審言詞辯論終結前，已經存在並已
    為證據聲明之證據，而第二審並未認為不必要而忽略證據聲明未為調查，或已為
    調查而未就其調查之結果予以判斷者而言，且必須該證物「足影響於判決」，亦
    即，須各該證物之未經斟酌，自形式上觀察，對於判決結果有影響之情形而言。
二、再審意旨略以：再審原告於起訴狀附具鈞院八十八年屏簡字第一一五號及八十七
    年簡上字第四十五及第一二六號民事確定判決，均一致認定自來水供應設施（即
    抽水機、水塔、機房、辦公室）乃係由再審原告所設置並有效管理，則再審原告
    既對之有管理權限，對此等供水設施所定著之土地當然有使用權。前審判決漏未
    審及右開事實，復對再審原告所提之右揭確定判決書中已認定再審原告對水塔、
    抽水機、機房、辦公室及其所定著之土地有管理使用權未予審認，當有民事訴訟
    法第四百九十七條所定漏未斟酌足以影響判決重要證物之再審事由，為此請求廢
    棄原確定判決，並駁回再審被告在前審之上訴等情前來。惟查，再審原告所主張
    之右揭事實，已據前審於判決理由欄中之第四項就其調查情形與判斷結果論述綦
    詳，並無再審原告所指，忽略該項證據聲明未為調查，或已為調查而未就其調查
    之結果予以判斷，而有漏未斟酌足以影響判決重要證物之情形，此有本院八十九
    年度簡上字第八○號民事判決乙份在卷足參。揆諸前揭規定及說明，本件再審原
    告據以右揭事由提起本件再審之訴，核與上述之規定及說明不合，自屬不應准許
    。
三、依民事訴訟法第五百零二條第一項、第九十五條、第七十八條裁定如主文。
中      華      民      國    九十      年    十二    月    三十一      日
                                    臺灣屏東地方法院民事第一庭
~B法      官  廖文忠
右為正本係照原本作成。
本裁定不得抗告。
~B法院書記官  陳惠蓉
中      華      民      國    九十一    年     一     月      二        日


司法院資訊處製作；財團法人民間司法改革基金會備份。
